臺灣高等法院臺南分院刑事判決　　　　 96年度上易字第135號
上　訴　人
即　被　告　甲○○
上列上訴人因竊盜案件，不服臺灣臺南地方法院95年度易字第
1322號，中華民國95年10月24日第一審判決（起訴案號：臺灣臺
南地方法院檢察署95年度偵字第15211號），提起上訴，本院判
決如下：
    主  文
原判決撤銷。
甲○○共同攜帶兇器竊盜，累犯，處有期徒刑捌月，扣案之扳手
、油壓剪各壹把及鐵撬貳把沒收；又共同攜帶兇器竊盜未遂，累
犯，處有期徒刑陸月，扣案之扳手、油壓剪各壹把及鐵撬貳把沒
收；應執行有期徒刑壹年，扣案之扳手、油壓剪各壹把及鐵撬貳
把沒收。
    事  實
一、甲○○前於民國（下同）86年間違反肅清煙毒條例案件，經
    法院判處有期徒刑3年6月確定，並於90年3月28日因縮刑假
    釋，嗣因假釋期間另犯竊盜案件，經法院判處有期徒刑8月
    ，故而撤銷假釋，入監執行殘刑執畢後，並自該日起接續執
    行竊盜案件，於94年11月22日執行完畢。
二、甲○○、盧祥龍（盧祥龍部分業經原審判處有期徒刑8月確
    定）共同意圖為自己不法之所有，由甲○○向不知情之唐玉
    圃租用車號TV─0888號自小貨車搭載盧祥龍，並攜帶其所有
    之客觀上足以危害人之生命、身體之兇器扳手、油壓剪各1
    把及鐵撬2把，而分別起意先後為下列竊盜行為：
    1.於95年10月9日晚上8時許，共同至丙○○位於臺南縣七股
      鄉○○村○○段711號家族宗祠處，持用上開扳手竊取白
      鐵門2片（價值約新台幣1萬5千元）得手。
    2.嗣於同日21時許，共同至乙○位於臺南縣七股鄉○○村○
      ○○段72號陳姓宗祠處見鋁合金鐵蓋1片（約值1萬2千元
      ）未經上鎖，似有機可乘，二人欲搬動之際，為乙○發覺
      報警查獲而未遂，並在前開車上起獲先前竊得之白鐵門2
      片及扳手、油壓剪各1把及鐵撬2把。
三、案經臺南縣警察局佳里分局報請臺灣臺南地方法院檢察署檢
    察官偵查起訴。
    理  由
一、上揭犯罪事實，業據上訴人即被告甲○○於警詢、偵查、原
    審及本院審理中迭承不諱，核與同案被告盧祥龍於警詢、偵
    查及原審之供述，被害人丙○○、乙○在警詢指訴及證人唐
    玉圃在警詢時證述之情節相符，並有被害人乙○、丙○○等
    立具之贓物認領保管收據2紙及現場照片12張在卷可資佐證
    （警卷第39至40頁、第42至47頁），復有被告持以行竊之扳
    手、油壓剪各1把及鐵撬2把扣案可證。足認被告自白與事實
    相符，堪以採信。本案事證明確，被告犯行堪予認定，自應
    依法論科。
二、按刑法第321條第1項第3款之攜帶兇器竊盜罪，係以行為人
    攜帶兇器竊盜為其加重條件，此所謂兇器，其種類並無限制
    ，凡客觀上足對人之生命、身體、安全構成威脅，具有危險
    性之兇器均屬之，且祇須行竊時攜帶此種具有危險性之兇器
    為已足，並不以攜帶之初有行兇之意圖或有使用作竊盜工具
    為必要，亦不限於行為人自行攜帶至行竊現場者為限。查被
    告與同案被告盧祥龍於行竊時所攜帶使用之扳手、油壓剪各
    1把及鐵撬2把均為鐵製品、質地堅硬，復可供人單手緊握持
    以對外攻擊，如用以施暴、脅迫、抵抗，依一般社會觀念，
    已足使人之生命、身體、安全受有危害，自堪認為兇器。
三、是核被告所為，係犯刑法第321條第1項第3款之攜帶兇器竊
    盜罪及刑法第321條第2項之攜帶兇器竊盜未遂罪。被告兩次
    犯罪地點，一為大埕村，一為看平村，且依卷附之刑案現場
    平面圖所示（見警卷第41頁），兩地間有相當距離，且隔著
    七股溪，被告於丙○○地處大埕村之家族宗祠應看不到乙○
    位於看平村之陳姓宗祠，尚難認被告係基於一個竊盜犯意而
    接續為之，應係被告竊取大埕村之白鐵門後，再駕車尋找下
    個作案地點，於發現看平村現場後，另行起意竊取，其前後
    二次竊盜犯行，犯意各別，應予分論併罰。又被告與同案被
    告盧祥龍有犯意聯絡及行為分擔，應依刑法第28條論以共同
    正犯。復查被告於86年間違反肅清煙毒條例案件，經法院判
    處有期徒刑3年6月確定，並於90年3月28日因縮刑假釋，嗣
    因假釋期間另犯竊盜案件，經法院判處有期徒刑8月，故而
    撤銷假釋，入監執行殘刑執畢後，並自該日起接續執行竊盜
    案件，於94年11月22日執行完畢等情，有臺灣高等法院被告
    前案紀錄表一紙在卷可稽，是其受有期徒刑之執行完畢後，
    五年內再犯本件有期徒刑以上之罪，為累犯，應依法加重其
    刑。
四、原審以被告犯行罪證明確因予論罪科刑，固非無見，惟查：
    原審認被告二次犯行，屬接續犯，論以一罪，容有誤會，被
    告上訴意旨辯稱伊僅係犯普通竊盜罪云云，雖無理由，但原
    判決既有可議，應由本院將原判決予以撤銷改判。爰審酌被
    告之犯罪動機、目的、手段、所生危害、竊取物品之價值，
    犯後坦承犯行，態度尚佳，且被告曾犯竊盜罪等一切情狀，
    分別量處如主文所示之刑，並定應執行徒刑。扣案之扳手、
    油壓剪各1把及鐵撬2把，係供上訴人犯竊盜罪所用之物，且
    為共犯盧祥龍所有，應予沒收。
據上論斷，應依刑事訴訟法第369條第1項前段、第364條、第299
條第1項前段，刑法第28條、第321條第1項第3款、第2項、第47
條、第51條第5款、第38條第1項第2款，判決如主文。
本案經檢察官趙中岳到庭執行職務。
中　　華　　民　　國　　96　　年　　4 　　月　　24　　日
                  刑事第五庭    審判長法　官  楊明章
　　　　　　　　　　　　　　　　　　  法　官  顏基典
　　　　　　　　　　　　　　　　　　  法　官  楊子莊
以上正本證明與原本無異。
不得上訴。
　　　　　　　　　　　　　　　　　　　書記官  王全龍
中　　華　　民　　國　　96　　年　　4 　　月　　24　　日
附錄：本案論罪科刑法條全文
刑法第321條：
犯竊盜罪而有左列情形之一者，處6月以上、5年以下有期徒刑：
一  於夜間侵入住宅或有人居住之建築物、船艦或隱匿其內而犯
    之者。
二  毀越門扇、牆垣或其他安全設備而犯之者。
三  攜帶兇器而犯之者。
四  結夥三人以上而犯之者。
五  乘火災、水災或其他災害之際而犯之者。
六  在車站或埠頭而犯之者。
前項之未遂犯罰之。
